【裁判字號】    92,訴,459
【裁判日期】    920221
【裁判案由】    毒品危害防制條例
【裁判全文】
臺灣板橋地方法院刑事判決                          九十二年度訴字第四五九號
    公  訴  人  臺灣板橋地方法院檢察署檢察官
    被      告  甲○○
右列被告因違反毒品危害防制條例案件，經檢察官提起公訴〔九十一年度毒偵字第二
二八七號〕，暨移請併案審理〔九十一年度毒偵字第三九八三號〕，本院判決如左：
    主  文
甲○○連續施用第壹級毒品，累犯，處有期徒刑捌月，扣案第壹級毒品海洛因壹小包
〔毛重零點參公克、淨重零點壹公克〕沒收並銷燬之，扣案注射針筒壹支沒收。
    事  實
壹、甲○○於民國〔下同〕八十三年間，因違反修正前肅清煙毒條例案，經本院於八
    十四年二月十七日以八十三年度訴字第二八０八號刑事判決判處有期徒刑參年肆
    月，於八十四年間，另因違反修正前麻醉藥品管理條例案，經臺灣桃園地方法院
    於八十五年三月二十七日以八十四年度易字第四六八七號刑事判決判處有期徒刑
    肆月，如易科罰金以參佰元折算壹日，先後確定後兩案接續執行，於八十六年二
    月五日縮短刑期假釋出監〔假釋縮刑期滿日為八十八年一月二十一日〕，嗣經撤
    銷假釋，殘刑於九十年八月二十三日縮短刑期執行完畢。甲○○前因施用毒品案
    件，經強制戒治期滿，由臺灣板橋地方法院檢察署檢察官於八十九年四月十八日
    以八十九年度戒毒偵字第二五八號處分不起訴確定。詎甲○○復基於概括犯意，
    自九十一年六月二十五日起，至同年十一月九日早上十時許止，連續在臺北縣土
    城市○○路北二高涵洞下木屋中等處，施用第壹級毒品海洛因多次。嗣先於九十
    一年七月一日在臺北縣土城市○○路四十號前，經警查獲，並扣得甲○○所有供
    其施用第壹級毒品用之注射針筒壹支。再於九十一年十一月十一日上午十時許，
    在臺北縣中和市○○街與新生街口，經警查獲，並扣得用餘之第壹級毒品海洛因
    壹小包〔贓證物品清單記載毛重零點參公克、淨重零點壹公克〕。
貳、案經臺北縣政府警察局土城分局報告臺灣板橋地方法院檢察署檢察官偵查起訴，
    暨移請併案審理〔九十一年度毒偵字第三九八三號部份〕。
    理  由
壹、訊據被告甲○○，答辯意旨略以：〔一〕伊未在檢察官不起訴處分後，再吸食海
  洛因；九十一年七月一日到案後經警採集之尿液檢體檢出『鴉片類』陽性反應，
    係因案發前一天，伊之朋友請伊施用海洛因，不起訴處分後只用過一次。施用方
    法係將海洛因放在香煙內吸食，未用注射針筒施打。〔二〕九十一年七月一日扣
    案注射針筒壹支，並非伊所有，是伊朋友所有。因伊之機車行李箱不需鑰匙，係
    伊之朋友自己放的。〔三〕移送併辦之九十一年毒偵字第三九八三號案件部份，
    九十一年十一月十一日係被萬華分局抓到的，伊還沒施用海洛因就被抓到。扣案
    的海洛因是伊朋友所有，但伊係自己要施用的，是因伊心情不好，要施用海洛因
    ，但還沒用就被查獲了等；查：
    一、右揭事實中，關於「甲○○於八十三年間，因違反修正前肅清煙毒條例案，
        經本院於八十四年二月十七日以八十三年度訴字第二八０八號刑事判決判處
        有期徒刑參年肆月，於八十四年間，另因違反修正前麻醉藥品管理條例案，
        經臺灣桃園地方法院於八十五年三月二十七日以八十四年度易字第四六八七
        號刑事判決判處有期徒刑肆月，如易科罰金以參佰元折算壹日，先後確定後
        兩案接續執行，於八十六年二月五日縮短刑期假釋出監〔假釋縮刑期滿日為
    八十八年一月二十一日〕，嗣經撤銷假釋，殘刑於九十年八月二十三日縮短
        刑期執行完畢。」部份，有臺灣高等法院被告全國前案紀錄表附本院卷足稽
        ；關於「甲○○前因施用毒品案件，經強制戒治期滿，由臺灣板橋地方法院
        檢察署檢察官於八十九年四月十八日以八十九年度戒毒偵字第二五八號處分
        不起訴確定。」部份，有臺灣板橋地方法院檢察署檢察官八十九年度戒毒偵
        字第二五八號不起訴處分書〔附九十一年度毒偵字第二二八七號卷第三三頁
        〕足參，堪認案發之際，確有此部份事實。
    二、查被告於九十一年七月一日經警查獲後，到案供稱：「我第一次在九十一年
        六月二十五日施打〔海洛因〕，第二次是在九十一年六月三十日施打注射，
        地點是在土城市○○路北二高涵洞下木屋中『施打注射』」〔參見九十一年
        度毒偵字第二二八七號卷第三頁背面〕、「〔扣案注射針筒〕是我的沒錯」
        〔參見同上卷第六頁背面〕、「我有吸過〔海洛因〕貳次，... 」〔參見同
        上偵卷第二十頁背面〕。於九十一年十一月十一日經警查獲後，到案供稱：
        「該包海洛因為『我所有，毛重零點參公克、淨重零點壹公克』」、「我是
        在九十一年十月十日二十二時，在家裡施打〔海洛因〕壹次，最後壹次〔是
        在〕本月〔九十一年十一月〕九日早上十時在家中施打的。」、「我是用海
        洛因加水再以針筒注入手上血管內」〔參見九十一年度毒偵字第三九八三號
        卷第五頁背面、第六頁背面〕，被告到案後，經警採集其尿液檢體〔代碼編
        號：一五六四三之一號〕送驗後檢出『鴉片類』陽性反應，亦有臺北縣政府
        警察局土城分局毒品案被移送者姓名及代碼對照表暨濫用藥物尿液檢驗報告
        足參〔附九十一年度毒偵字第二二八七號卷第六頁、第三二頁〕，此外復有
        扣案如事實欄所示之注射針筒壹支、第壹級毒品海洛因，暨臺北市政府警察
        局萬華分局查獲涉毒品危害防制條例毒品初步鑑驗報告單〔附九十一年度毒
        偵字第三九八三號卷第八頁〕足參，堪認被告之上開自白與事實相符，足為
        認定右開事實之依據；被告或以「伊未在檢察官不起訴處分後，再吸食海洛
        因」、「不起訴處分後只用過一次」、「九十一年十一月十一日伊還沒施用
        〔海洛因〕就被抓到」置辯，應係犯後圖飾之詞，不足採信。
    三、員警曾詢被告以「警方在你手中安全帽內所查獲之注射針筒是否你所有？」
        ，被告直言：「是我的沒錯。」〔參見九十一年度毒偵字第二二八七號卷第
        五頁背面〕，參酌被告供明「我第一次在九十一年六月二十五日『施打』〔
        海洛因〕，第二次是在九十一年六月三十日『施打注射』，... 」〔卷頁見
        前引述〕，堪認扣案注射針筒壹支，係被告所有供其施用第壹級毒品所用之
        物；被告嗣後以「未用注射針筒施打〔海洛因〕」、「九十一年七月一日扣
        案注射針筒壹支，並非伊所有」等云云置辯，未便遽信。
    四、再查，被告於九十一年十一月十一日到案後，員警亦曾採集其尿液檢體〔代
        碼編號：九一０一二五號〕送驗後『未』檢出嗎啡類陽性反應，固有臺北市
        政府警察局萬華分局煙毒、麻藥案件尿液委驗單、臺北市立療養院煙毒尿液
        檢驗報告書足參〔附九十一年度毒偵字第三九八三號卷第三六頁、第三八頁
        〕。惟右開尿液檢體係員警於「九十一年十一月十一日上午十一時至同日十
        二時間」採集，此有被告之警訊筆錄可按〔附九十一年度毒偵字第三九八三
        卷第五頁、第六頁〕，距被告最後壹次施用海洛因之「九十一年十一月九日
        早上十時許」『已逾貳拾肆小時』。逾貳拾肆小時採得之尿液檢體未檢出嗎
        啡反應，非事理之所無，即不能據臺北市立療養院煙毒尿液檢驗報告書為有
        利於被告之論據。
    五、本件事證明確，被告之右開犯行，堪予認定。
貳、核被告所為，係犯毒品危害防制條例第十條第一項之施用第壹級毒品罪。被告於
    施用第壹級毒品前、後持有第壹級毒品海洛因之低度行為，為施用之高度行所吸
    收，不另論罪。被告先後多次施用第壹級毒品海洛因犯行，時間緊接，犯罪構成
    要件相同，顯均係基於概括犯意為之，依刑法第五十六條連續犯規定論以一罪，
    並加重其刑。被告所為如事實欄所示「自九十一年七月一日至同年十一月九日早
    上十時許止」之施用第壹級毒品海洛因犯行，起訴書雖未敘及，惟與起訴部份有
    連續犯之裁判上一罪之關係，為起訴效力所及，本院自得併予審究。又被告於八
    十三年間，因違反修正前肅清煙毒條例案，經本院於八十四年二月十七日以八十
    三年度訴字第二八０八號刑事判決判處有期徒刑參年肆月，於八十四年間，另因
    違反修正前麻醉藥品管理條例案，經臺灣桃園地方法院於八十五年三月二十七日
    以八十四年度易字第四六八七號刑事判決判處有期徒刑肆月，如易科罰金以參佰
    元折算壹日，先後確定後兩案接續執行，於八十六年二月五日縮短刑期假釋出監
    〔假釋縮刑期滿日為八十八年一月二十一日〕，嗣經撤銷假釋，殘刑於九十年八
    月二十三日縮短刑期執行完畢，業見前述，伍年之內，再犯有期徒刑以上之本罪
    ，依累犯之規定遞加重其刑。爰審酌被告犯罪之動機、目的、手段暨犯罪後態度
    等一切情狀，量處如主文所示之刑。
參、扣案第壹級毒品海洛因壹小包〔毛重零點參公克、淨重零點壹公克〕係查獲之毒
    品，依毒品危害防制條例第十八條第一項前段規定諭知沒收銷燬之。扣案注射針
    筒壹支，係被告所有供其犯施用第壹級毒品罪所用之物，爰依法宣告沒收。
據上論斷，應依刑事訴訟法第二百九十九條第一項前段，毒品危害防制條例第十條第
一項、第十八條第一項前段，刑法第十一條前段、第五十六條、第四十七條、第三十
八條第一項第二款，判決如主文。
本案經檢察官蔡顯鑫到庭執行職務。
中      華      民      國      九十二      年    二    月    二十一    日
                                  臺灣板橋地方法院刑事第五庭
                                          法  官  陳  福  來
右正本證明與原本無異。
如不服本判決，應於判決送達後十日內，向本院提出上訴狀。
                                          書記官  林  兆  嘉
中      華      民      國      九十二      年    二    月    二十四    日
附錄本案論罪科刑法條全文：
毒品危害防制條例第十條
施用第一級毒品者，處六月以上五年以下有期徒刑。
施用第二級毒品者，處三年以下有期徒刑。


司法院資訊處製作；財團法人民間司法改革基金會備份。
